臺灣桃園地方法院刑事判決　　　　　　 93年度交訴字第128號
公　訴　人　臺灣桃園地方法院檢察署檢察官
被　　　告　甲○○　男　29歲.
　　　　　　　　　　　三弄十之.
上列被告因肇事遺棄罪案件，經檢察官聲請簡易判決處刑（93年
度偵字第11253 號），本院認有刑事訴訟法第四百五十一條之一
第四項第一款情形，不得以簡易判決處刑，改依通常程序審理，
復經被告於準備程序中就被訴事實為有罪之陳述，經合議庭裁定
由受命法官獨任行簡式審判程序，本院判決如下：
    主    文
甲○○駕駛動力交通工具肇事，致人受傷而逃逸，累犯，處有期
徒刑柒月。
    事    實
一、甲○○有下列前案紀錄，後述(三)所示案件構成累犯：
  (一)前因竊盜案件經臺灣板橋地方法院於八十一年六月二十二日
    ，以八十一年少年易字第二六號判決判處有期徒刑四月確定
    ，嗣於八十一年八月十日執行完畢。
  (二)復因恐嚇案件經臺灣臺北地方法院於八十三年九月二十二日
    ，以八十三年訴字第二一四七號判決有期徒刑十月。嗣上訴
    ，經臺灣高等法院於八十三年十二月十五日以八十三年上訴
    字第六七七五號將原判決撤銷，判處有期徒刑十月，嗣於八
    十四年五月二十八日執行完畢。
  (三)又因竊盜案件及誣告案件經板橋地方法院於八十八年八月十
    二日以八十八年易字第二三○九號判決，就竊盜部分處有期
    徒刑一年，就誣告部分處有期徒刑二月，應執行有期徒刑一
    年一月。嗣上訴，經臺灣高等法院於八十八年十二月二十九
    日以八十八年上易字第四七三○號判決，就誣告罪部分撤銷
    ，改判有期徒刑三月，如易科罰金以三百元折算一日，應執
    行有期徒刑一年一月，於九十年三月二十三日縮刑期滿執行
    完畢。
  (四)再因業務過失傷害案件，經本院桃園簡易庭於九十二年八月
    八日以九十二年桃交簡字第一○六二號判處有期徒刑三月，
    如易科以三百元折算一日。嗣上訴，經本院合議庭於九十三
    年二月十九日，以九十二年交簡上字第一二三號判決駁回上
    訴確定，於九十三年六月七日易科罰金執行完畢。
二、甲○○為福鼎瓦斯行之送貨司機，係以從事駕駛為業之人，
    於九十一年十二月二十四下午駕駛福鼎瓦斯行車號五Ｇ－六
    四二○號自用小貨車載送瓦斯至客戶處，車沿桃園縣龜山鄉
    ○○路由迴龍往林口方向行駛，而於下午四時許行經青山路
    上坡路段接近文化一路時，本應注意汽車超車時顯示左方向
    燈，並於前車保持左側半公尺以上之間隔超過，且應注意車
    前狀況隨時警戒，以防止發生危險事故，而依當時天候陰、
    路況正常、視線良好等情形，並無不能注意之情形，疏未注
    意車前狀況及保持適當間隔即貿然超車而向左駛出，適同向
    左後方某不詳車號之車輛快速駛至，甲○○見狀為閃避該車
    而將五Ｇ－六四二○號自用小貨車向右開致擦撞同向前方沿
    外側車道行駛之乙○○騎駛之ＳＺＪ－五三六號輕型機車，
    乙○○人車倒地因而受有右肩、背部及左臂挫傷之傷害（所
    犯業務過失傷害罪行，業經本院以九十二年交簡上字第一二
    三號判決判處有期徒刑三月確定在案），甲○○於車禍發生
    後雖停車上前探視乙○○，惟留下不實之聯絡電話及車號後
    即藉詞駕車離開，嗣乙○○一直無法聯絡上甲○○，幸車禍
    發生後當場有記下甲○○駕駛之小貨車車牌號碼，遂報警處
    理而循線查出甲○○。
三、案經乙○○訴由臺灣桃園地方法院檢察署檢察官偵查後聲請
    簡易判決，而本院認有刑事訴訟法第四百五十一條之一第四
    項第一款情形，不得以簡易判決處刑，改依通常程序審理，
    復經被告於準備程序中就被訴事實為有罪之陳述，經合議庭
    裁定由受命法官獨任行簡式審判程序。
    理    由
一、按刑事訴訟法第二百七十三條之一規定除被告所犯為死刑、
    無期徒刑、最輕本刑為三年以上有期徒刑之罪、或高等法院
    管轄第一審案件者外，於審判期日前之程序進行中，被告先
    就被訴事實為有罪之陳述時，審判長得告知被告簡式審判程
    序之旨，並聽取當事人、代理人、辯護人及輔佐人之意見後
    ，裁定進行簡式審判程序。經查，本件被告甲○○被訴肇事
    遺棄一案，非前開不得進行簡式審判程序之案件，經被告於
    本院審理時就被訴事實為有罪之陳述，且經本院告知被告簡
    式審判程序之旨，聽取被告及檢察官之意見後，爰依右開刑
    事訴訟法第二百七十三條之一之規定，當庭裁定改依簡式審
    判程序審判之，合先敘明。
二、訊據被告甲○○對前開犯罪事實坦承不諱，於本院審理時自
    白供稱，車禍發生後很緊張，沒有想到要打電話報警，離開
    現場也沒有想到要報警，因為我第一次發生車禍這樣的事情
    ，心會慌，一方面也是希望告訴人找不到我，另一方面也是
    想說得過且過，看事情能不能過去，所以留錯誤的電話給被
    害人，車禍發生後去林口灌瓦斯，車禍發生當日晚上二十四
    時許警察打電話到瓦斯行，瓦斯行老闆開車載我到派出所，
    車禍發生後到警察打電話至瓦斯行，瓦斯行老闆通知伊期間
    並沒有去找告訴人等語，核與告訴人乙○○於檢察官偵查中
    指述情節相符（見本院九十三年十二月二十四日審理筆錄）
    ，並有敏盛綜合醫院診斷證明書一紙附卷可資佐證，足認被
    告於肇事後雖曾停車察看傷者，然留下不實之聯絡電話及車
    號後即藉詞駕車離開一節，堪以認定。按刑法第一百八十五
    條之四肇事致人死傷逃逸罪之立法目的，係促使駕駛人於肇
    事後能對被害人即時救護，以減少死傷，本件被告明知業已
    肇事致人受傷，本應停車察看以予救護，縱或無力救護，亦
    應停留該處報警處理，而依當時情形，被告雖曾稍事停留察
    看傷者，然其竟均未為任何有關救護傷者之行為，反留下不
    實之聯絡電話及車號後即藉詞駕車離開，徒留傷者於該處，
    增加傷亡之危險，即與前開構成要件相符。是本件事證明確
    ，被告犯行堪以認定。
三、核被告所為，係犯刑法第一百八十五條之四之肇事遺棄罪。
    又被告有如事實欄一、(三)所示竊盜、誣告案件前案記錄，於
    九十年三月二十三日縮刑期滿執行完畢，此有臺灣高等法院
    被告全國前案記錄表一份附卷可稽，其於刑之執行完畢後，
    五年以內再犯本件有期徒刑以上之罪，為累犯，應依刑法第
    四十七條規定加重其刑。爰審酌於肇事後未將留在事故現場
    之被害人採取積極救護傷者之行為，而留下不實之電話號碼
    及車號逕自離去，復未打電話報警或聯絡醫院至事故現場，
    採取救護措施，極可能使傷者因而錯失即時就醫之機會而加
    重傷勢，自無可取，兼衡其有如事實欄所載前科，素行不佳
    ，及其智識程度，及犯罪後坦承犯行等一切情狀，量處如主
    文所示之刑，以示懲儆。
據上論斷，應依刑事訴訟法第二百七十三條之一第一項、第二百
九十九條第一項前段，刑法第一百八十五條之四、第四十七條，
判決如主文。
本案經檢察官廖先志到庭執行職務。
中　　華　　民　　國　　94　　年　　1 　　月　　7 　　日
                              臺灣桃園地方法院交通法庭
                                  法  官  黃永定
以上正本證明與原本無異。
如不服本判決，應於判決送達後十日內向本院提出上訴狀。
                                  書記官  施春祝
中　　華　　民　　國　　94　　年　　1 　　月　　7 　　日
附錄本案論罪科之法條：
中華民國刑法第一百八十五條之四：
駕駛動力交通工具肇事，致人死傷而逃逸者，處六月以上五年以
下有期徒刑。
